【裁判字號】    97,交聲,1995
【裁判日期】    970829
【裁判案由】    違反道路交通管理處罰條例聲明異議
【裁判全文】
臺灣臺北地方法院交通事件裁定        97年度交聲字第1995號
異  議  人  甲○○
即受處分人
上列受處分人因違反道路交通管理處罰條例案件，對於臺北市交
通事件裁決所民國97年8月6日所為之裁決（北市裁罰字第裁22-A
Y0000000號）聲明異議，本院裁定如下：
    主  文
異議駁回。
    理  由
一、異議理由略以：受處分人於民國九十七年六月四日，將車牌
    號碼九一二七－ＴＫ號自小客車停放於臺北市○○路一九九
    巷五一號之停車位，其並非屬於道路交通管理處罰條例第五
    十五條第一項第二款在交岔路口臨時停車，且該處並非在學
    校門口，亦無紅線，伊並未違規云云。
二、按「汽車停車時，應依下列規定：．．．三、機場、車站、
    碼頭、學校、娛樂、展覽、競技、市場或其他公共場所出、
    入口及消防栓之前，不得停車。」、「汽車駕駛人停車時，
    有下列情形之一者，處新臺幣六百元以上一千二百元以下罰
    鍰：．．．三、在機場、車站、碼頭、學校、娛樂、展覽、
    競技、市場、或其他公共場所出、入口或消防栓之前停車。
    」、道路交通安全規則第一百十二條第一項第三款、道路交
    通管理處罰條例第五十六條第一項第三款分別定有明文。次
    按「汽車駕駛人之行為有下列情形之一，當場不能或不宜攔
    截製單舉發者，得逕行舉發：．．．七、經以科學儀器取得
    證據資料證明其行為違規。」、「前項第七款之科學儀器應
    採固定式，並定期於網站公布其設置地點。但汽車駕駛人之
    行為屬下列情形之一者，不在此限：．．．四、違規停車而
    駕駛人不在場。」道路交通管理處罰條例第七條之二第一項
    第七款、第二項第四款亦有明文規定。再按，汽車違反規定
    在禁止停車處所停車者，於期限內繳納或到案聽候裁決者，
    依違反道路交通管理事件統一裁罰基準表，應罰新臺幣（下
    同）九百元。
三、查受處分人甲○○於九十七年六月四日將其所有車牌號碼九
    一二七－ＴＫ號自小客車（下稱本案汽車），違規停放於禁
    止停車之臺北市○○路一九九巷五一號萬華國中學校出入口
    處，又因受處分人違規停車而不在場，是經臺北市政府警察
    局交警察大隊（下稱原舉發單位）警員陳志榕以科學儀器取
    得證據資料證明其行為違規後，逕行擎單舉發。臺北市交通
    事件裁決所（下稱原處分機關）乃於九十七年八月六日依道
    路交通管理處罰條例第五十六條第一項第三款、違反道路交
    通管理事件統一裁罰基準及處理細則第四十三條第一項、違
    反道路交通管理事件統一裁罰基準表規定，裁處受處分人罰
    鍰九百元；受處分人不服，於法定期間內具狀聲明異議。
四、本件受處分人對於本案汽車於原舉發單位採證時確實停放於
    本案地點乙節並不否認，核與經原舉發機關以科學儀器取得
    之現場採證照片相符，且受處分人停車之處所，乃萬華國中
    側門乙節，亦據警員陳志榕繪製舉發地點現場圖附卷可考，
    此已足證受處分人確實在學校出入口停車。雖受處分人以前
    揭情詞置辯，經查：道路禁止停車之處所，並非僅有依道路
    交通標誌標線號誌設置規則第一百六十八條、第一百六十九
    條所設之禁止臨時停車線（俗稱紅線）、禁止停車線（俗稱
    黃線）處，如前所述，學校出入口依法本不得停車，初不論
    該處有無劃設黃線、紅線，受處分人將車輛停放於該處，即
    屬違規。受處分人徒以該處沒劃紅線，是停車位而提出抗辯
    ，容有誤會。至於道路交通管理處罰條例第五十五條第一項
    第二款，乃另一禁止臨時停車之規定，與本案舉發受處分人
    之違規停車事實無涉，原舉發單位九十七年七月十八日北市
    警萬分交字第○九七三一九一八一○○號函贅引該條款，致
    受處分人有所混淆，應予改進，附此敘明。
五、綜上所述，受處分人確有在禁止停車處所停車之違規情事。
    從而原處分機關以受處分人違規事證明確，依道路交通管理
    處罰條例第五十六條第一項第三款及違反道路交通管理事件
    統一裁罰基準表之規定，裁處受處分人罰鍰九百元，並無違
    誤。本件聲明異議為無理由，應予駁回。
據上論斷，應依道路交通案件處理辦法第十九條，裁定如主文。
中    華    民    國    97    年     8    月    29    日
                  交通法庭法  官  姚念慈
上正本證明與原本無異。
如不服本裁定，應於裁定送達後5日內向本院提出抗告狀。
                          書記官  劉芸珊
中    華    民    國    97    年    8    月    29    日


司法院資訊處製作；財團法人民間司法改革基金會備份。
